Victor Lemos

Cientista De Dados - 25 Anos

São Luís, MA

+55 (98) 98548-5960

victorhbl12@gmail.com



ML Engineer e Cientista de Dados entusiasta da área de Aprendizado de Máquina e, principalmente, Redes Neurais com foco em dados temporais e NLP. Graduado em Ciência da Computação pela Universidade Federal do Maranhão e com em andamento em Ciência da Computação pelo Programa de Pós-Graduação em Ciência da Computação (PPGCC-UFMA). Possuo entendimento de diversas técnicas de classificação, regressão, NLP e clusterização, e das tecnologias mais utilizadas na área. Conhecimentos em várias stacks dentro do escopo de MLOps, como Treinamento, Deployment e Monitoramento, etc. Também possui fluência no Inglês e experiência trabalhando projeto internacional. Além disse, profissional de rápida adaptação e que possui facilidade de se relacionar em equipe.



Educação

2014-08 - 2018-12

2019-03 - 2021-06

Graduação: Ciência Da Computação

Universidade Federal Do Maranhão - São Luís - Maranhão

Monografia: Desenvolvimento de uma Aplicação de Visualização de Simulações
Computacionais em RA Aplicando Design Participativo

Foco em Realidade Aumentada e Virtual, Computação Gráfica, Processamento de Imagens e Aprendizagem de Máquina.

Mestrado: Ciência Da Computação

Universidade Federal Do Maranhão - São Luís - Maranhão

 Dissertação: Estimação Individual de Consumo Elétrico Utilizando Temporal Convolution Network

Foco em Séries temporais, Aprendizado de Máquina, Redes Neurais e GPU Acceleration.



Experiências

2021-06 - Hoje

Desenvolvedor de Machine Learning

Consolide, Araranguá, SC (Remoto)

Atuando como Desenvolvedor de **Machine Learning** em todas as frentes. Lidero uma equipe com mais 3 desenvolvedores de perfil semelhante e um estagiário. Além disso, sou responsável pela criação, manutenção e avaliação de modelos preditivos para soluções computacionais inteligentes dentre do contexto da área de atuação, o registro de marcas. Experiência no desenvolvimento de soluções relacionadas à criação de **micro serviços**, **Big Data**, **processamento de imagens**, modelos de

classificação, NLP, transcrição automática de áudio e serviços Cloud como Azure e AWS. Dentre os projetos desenvolvidos destacam-se dois: primeiramente, um avaliador de *pitch* de atendimento que, baseado em uma gravação de uma ligação entre um vendedor e seu cliente, avalia se todos as etapas do *pitch* foram cumpridas, além de uma análise temporal de sentimento. Já o segundo projeto envolve um motor de busca inteligênte que utiliza métricas de semelhança fonética e gramatical, além de outras técnicas de NLP para estimar a probabilidade de registro de uma marca.

2021-02 - 2021-05

Cientista De Dados

Equatorial Energia, São Luís, MA

Atuando como Cientista de Dados no setor de cobrança. Responsável pela criação, manutenção e avaliação de modelos preditivos para determinar ferramentas de cobrança de forma automática. Os processos necessitam de ajustes diários nos modelos preditivos bem como outras atividades como Reconhecimento de Padrões e Analise de Dados, Segmentação de Consumidores, Scoring baseado no histórico de pagamentos e criação de Pipelines de automação para utilização de modelos de predição em ambientes de produção. Dentro das tecnologias que utilizo destacam-se: Keras, Tensorflow, scikit-learn, Pandas, Oracle e SAP Data Service.

2020-09 - 2021-02

Desenvolvedor .NET FullStack

SAMCORP Solution, Curituba, PR (Remoto)

Desenvolvedor alocado como terceirizado na Cargill em um projeto Internacional de desenvolvimento de um sistema Web para gerenciamento de contratos de compra e venda de Grãos. A equipe era formada de cerca de 10 pessoas, sendo apenas 3 brasileiros, o que necessitava que todas as reuniões fossem em **Inglês**. Atuei como desenvolvedor **FullStack**, utilizando **ReactJS** para o Front, o framework .**NET Core** para criação de APIs e os bancos de dados **MySQL** e **SQL Server**. Nesse projeto aprimorei ainda mais o Inglês e obtive ampla percepção sobre como grandes empresas desenvolvem software.

2019-03 - 2020-08

Cientista De Dados

Fundação Sousandrade | Equatorial Energia | Núcleo de Computação Aplicada, São Luís, MA

Projeto P&D - Definição adaptativa de parâmetros para a crítica da medição do consumo de energia elétrica usando Deep Learning e Survival Analysis

Desenvolvimento de uma ferramenta computacional para definir de maneira individualizada e adaptativa, parâmetros para crítica da medição do consumo de energia elétrica baseados em informações históricas. Para isso foi realizada a predição mensal de consumo de cada cliente e a estimação de um intervalo de confiança baseado no valor de consumo predito. O projeto consistia em uma solução com dois módulos, uma aplicação Web e um núcleo de predição. Foram aplicados diversos classificadores e regressores para a previsão de consumos e adequação de parâmetros da crítica de forma individual, formando assim o núcleo de predição. Ambos os módulos trabalham com um banco **Oracle Enterprise 12c**. Atuei mais precisamente na construção de um modelo para identificação de anomalias em séries temporais e no desenvolvimento de modelos baseados em

Redes Neurais Recorrentes para a predição de consumo mensal em séries temporais. Isso permitiu um aprofundamento e domínio de bibliotecas Python, como: Pandas, matplotlib, scikit-learn, Keras e Tensorflow. Também nesse período tive o primeiro contato com o desenvolvimento de Redes Neurais e programação voltada à GPU, conceitos esses que continuam a fazer parte do meu dia-a-dia de trabalho.

2017-09 - 2019-03

Desenvolvedor Full Stack

Fundação Sousandrade | Equatorial Energia | Núcleo de Computação Aplicada, São Luís, MA

Projeto P&D - Construção Auto Organizável de Agrupamentos de Leitura sujeito a restrições através de Métodos de Inteligência Computacional e Sistemas de Informação Geográfica:

Desenvolvimento de uma aplicação **WebGIS** para auto-organização de agrupamento de unidades consumidoras para leitura de medição. O projeto foi desenvolvido utilizando o método de desenvolvimento ágil Scrum, com Back-End em **ASP .NET MVC**. O sistema conta com o módulo Web que tinha como motor principal o **AngularJS** e todas as informações eram armazenadas em um banco **Oracle Enterprise 12c**. Além disso, o sistema conta com um módulo de otimização construído inteiramente em **Python** e que se comunica através do framework Django, nele foram implementados os algoritmos de aprendizado de máquina responsáveis pela geração automática dos agrupamentos e organização das unidades consumidoras. O módulo de otimização utiliza uma estratégia que combina **Algoritmo Genético** com **KMeans** para geração de grupos de forma ótima. Nesse período aprimorei diversas habilidades como criação de **Web Services**, **APIs** e desenvolvimento de uma aplicação real de Aprendizado de Máquina.



Habilidades

Linguagens: Python, C#, Javascript, SQL

Bilbliotecas: Numpy, Pandas, Spacy, scikit-learn, PyTorch, Keras e Tensorflow

Conhecimentos: Docker, Django, FastAPI, Flask, Scrum

Banco de Dados: Oracle, MySQL e SQL Server



Idiomas

Inglês

Espanhol



